【裁判字號】    97,裁,3924
【裁判日期】    970814
【裁判案由】    營業稅
【裁判全文】
最  高  行  政  法  院  裁  定
                                      97年度裁字第3924號
上  訴  人  大中華生活資訊股份有限公司
代  表  人  甲○○
被 上訴 人  財政部臺北市國稅局
代  表  人  乙○○
上列當事人間營業稅事件，上訴人對於中華民國97年4月29日臺
北高等行政法院96年度訴字第2360號判決，提起上訴，本院裁定
如下：
    主  文
上訴駁回。
上訴審訴訟費用由上訴人負擔。
    理  由
一、按對於高等行政法院判決之上訴，非以其違背法令為理由，
    不得為之，行政訴訟法第242條定有明文。依同法第243條第
    1項規定，判決不適用法規或適用不當者，為違背法令；而
    判決有同條第2項所列各款情形之一者，為當然違背法令。
    是當事人對於高等行政法院判決上訴，如依行政訴訟法第24
    3條第1項規定，以高等行政法院判決有不適用法規或適用不
    當為理由時，其上訴狀或理由書應有具體之指摘，並揭示該
    法規之條項或其內容；若係成文法以外之法則，應揭示該法
    則之旨趣；倘為司法院解釋或本院之判例，則應揭示該判解
    之字號或其內容。如以行政訴訟法第243條第2項所列各款情
    形為理由時，其上訴狀或理由書，應揭示合於該條項各款之
    事實。上訴狀或理由書如未依此項方法表明，或其所表明者
    與上開法條規定不合時，即難認為已對高等行政法院判決之
    違背法令有具體之指摘，其上訴自難認為合法。
二、本件上訴人對於高等行政法院判決上訴，主張：「稽徵機關
    對人民違反租稅法裁處罰款，應就故意或過失負舉證責任；
    原判決認上訴人應負舉證責任，有判決不適用法規之違背法
    令情事；原判決認稅務違章案件裁罰金額或倍數參考表並非
    法律，與最高法院79年3月6日民庭總會決議解釋謂法規包括
    標準，顯有違背；原判決認上開倍數參考表非屬解釋性函令
    ，惟財政部網站標示為稅捐稽徵法解釋函令；原判決據此認
    定本案無稅捐稽徵法第1條之1與稅捐稽徵法第48條之3從新
    從輕原則之適用，顯有判決不適用法規之違背法令」等語，
    據為指摘原判決違背法令之事由，惟查原判決對本案違章主
    觀責任之舉證，係配置予被上訴人，並無如上訴意旨所指之
    上開舉證責任配置錯誤之情事。而裁罰標準係行政機關就其
    「行政保留」所為之職權規範，原則上本不在司法審查範圍
    內（除非涉及行政自我拘束原則或平等原則，但須由主張者
    證明上開法理原則之構成要件事實），是原判決認其非法律
    ，法理上亦無錯誤。是以前開上訴理由，無非就原審取捨證
    據、認定事實之職權行使，指摘其為不當，並就原審已論斷
    者，泛言未論斷，或就原審所為論斷，泛言其論斷錯誤、矛
    盾，而非具體表明合於不適用法規、適用法規不當、或行政
    訴訟法第243條第2項所列各款之情形，難認對該判決之如何
    違背法令已有具體之指摘。依首開規定及說明，應認其上訴
    為不合法。
三、據上論結，本件上訴為不合法。依行政訴訟法第249條第1項
    前段、第104條、民事訴訟法第95條、第78條，裁定如主文
    。
中    華    民    國    97    年    8     月    14    日
                    最高行政法院第一庭
                        審判長法官  鄭  淑  貞
                              法官  林  茂  權
                              法官  吳  慧  娟
                              法官  鄭  小  康
                              法官  帥  嘉  寶
以  上  正  本  證  明  與  原  本  無  異
中    華    民    國    97    年    8     月    18    日
                              書記官  莊  俊  亨


司法院資訊處製作；財團法人民間司法改革基金會備份。
